【裁判字號】    92,上易,149
【裁判日期】    920507
【裁判案由】    竊盜
【裁判全文】
臺灣高等法院臺中分院刑事判決                    九十二年度上易字第一四九號
    上  訴  人  臺灣苗栗地方法院檢察署檢察官
    上  訴  人  戊○○
    即  被  告
右上訴人因竊盜案件，不服臺灣苗栗地方法院九十一年度易字第二七九號中華民國
九十一年九月二十六日第一審判決（起訴案號：臺灣苗栗地方法院檢察署九十年度偵
字第二八六０、三八七０號），提起上訴，本院判決如左：
    主      文
原判決撤銷。
戊○○竊盜，處有期徒刑柒月；又共同連續結夥三人以上竊盜，處有期徒刑壹年，扣
案之鐵剪貳支沒收。應執行有期徒刑壹年陸月，扣案之鐵剪貳支沒收。
    事      實
一、戊○○素行不佳，曾因於八十九年二月至同年十月間犯竊盜罪經台灣苗栗地方法
    院於九十年六月四日以八十九年度易字第八九六號刑事判決判處有期徒刑二年五
    月，於九十年七月九日確定。又曾於九十年六月二十五日犯竊盜罪，經同法院於
    九十一年八月二十二日以九十一年度易字第四四四號刑事判決判處有期徒刑八月
    ，於九十一年九月十三日確定。
二、戊○○於八十九年十一月間某日，至台北縣訪友未遇，因無錢搭車，竟臨時起意
    竊取車輛作為回家之交通工具，意圖為自己不法之所有，在台北縣板橋市○○路
    一三一之八號前，徒手竊取得元捲門材料有限公司（下稱得元公司）所有，車牌
    號碼Ｆ２─四００號、引擎號碼0000000號之自用大貨車，得手後即駕該
    車返回苗栗縣後龍鎮住處，嗣即將該車置於後龍鎮○○里○○街二一０之二號前
    空地，並將該車鑰匙置於不知情之蔡志強住處。
三、戊○○又因缺錢花用，復另行基於意圖為自已不法所有之概括犯意，（一）先於
    九十年二月九日九時許，在苗栗縣竹南鎮○○里○○路與佳北二街旁空地，徒手
    竊得展翼建材有限公司（下稱展翼公司）所有、車牌號碼為９Ｆ─七三八號，引
    擎號碼為６Ｄ00000000號之大貨車一部。（二）再於同年月十日十五時
    許，夥同已成年之蔡枝城（由苗栗地院另案審理）、周志龍、蔡志強、余俊泓及
    鄭勝雄（由檢察官飭警續行追查，另案移送偵辦）等人，基於共同犯意之聯絡，
    以該９Ｆ─七三八號大貨車為載運工具，至後龍鎮福寧里三鄰二十六之三號旁空
    地，共同以該車附加之起重設備竊取建順營造股份有限公司（下稱建順公司）所
    有，乙○○保管之Ｈ型鋼支撐架四十支（每支重三百公斤，每公斤二十五元，共
    值三十萬元），得手後出售予不知情之張廷綦，得款朋分花用。（三）戊○○繼
    而於同年月十一日七時許，再駕上開９Ｆ─七三八號大貨車與周志龍至上址，以
    同一手法竊取Ｈ型鋼支撐架，於竊得三十二支（值二十四萬元）至車上，未離去
    之際，即為建順公司之乙○○發覺，經乙○○報警前來，戊○○及周志龍則將上
    開９Ｆ─七三八號大貨車及竊得Ｈ型鋼三十二支棄置，趁隙逃逸。（四）戊○○
    再於同年月十四日二十三時許，再至上址，獨自以客觀上可為兇器使用之鐵剪二
    支，剪斷建順公司所有由乙○○保管之變壓器銅線條約重三十公斤，尚未搬離得
    手時，即為警發覺，並趁警未到達之際先行逃離，致未得逞。嗣經警以二月十一
    日遺留於現場、車牌號碼ＭＹＫ─一二七號重型機車、戊○○、周志龍之外套及
    鐵剪二支，循線查悉上情並扣得上開作案用之鐵剪二支。
四、案經苗栗縣警察局竹南分局報請臺灣苗栗地方法院檢察署檢察官偵查起訴。
    理      由
一、訊之上訴人即被告戊○○（下稱被告）對於右揭竊盜犯行，坦承不諱；核與共犯
    周志龍、蔡枝城、蔡志強、余俊泓及鄭勝雄供述之情節大致相符；並經證人即被
    害人得元公司負責人丁○○、展翼公司之負責人丙○○、證人張廷綦於警訊時證
    述之情節均相符，且有被害人丁○○、丙○○及乙○○出具之贓物認領保管單各
    一紙及被告趁隙逃逸之現場照片十一幀附卷，及被告戊○○行竊用之鐵剪二支扣
    案可佐。另證人即建順公司之員工乙○○於本院證稱：九十年二月十日被偷Ｈ型
    鋼支撐架四十支，每支三百公斤，每公斤二十五元。九十年行十一日早上伊去巡
    視，又有小偷來偷，伊即時報警，小偷跑掉，發現有三十二支Ｈ型鋼被搬到車上
    。二月十四日是警察巡邏發現的。經檢查，發現變壓器銅條被剪斷，但沒有失竊
    。扣案鐵剪不是公司的，是歹徒留在現場的等語。被告右揭竊盜犯行，事証明確
    ，可以認定。
二、被告持以行竊用之鐵剪為鐵製物，足以剪斷銅條，客觀上足以傷害人之身體，為
    兇器。被告所為如事實欄第二段、第三段（一）之犯行，核犯刑法第三百二十條
    第一項之竊盜罪。所為如事實欄第三段（二）、（三）之犯行，係犯刑法第三百
    二十一條第一項第四款之結夥三人以上竊盜罪。其與蔡枝城、周志龍、蔡志強、
    余俊泓、鄭勝雄間，就事實欄第三段（二）、（三）之竊盜犯行，有犯意聯絡，
    行為分擔，均為共同正犯。事實欄第三段（四）之攜帶可憑兇器之鐵剪竊取銅條
    ，尚未得手即被警發現逃離，而未得逞，核犯同法第三百二十一條第二項、第一
    項第三款之攜帶兇器竊未遂罪，公訴人認已達既遂程度，尚有未洽。被告自承係
    因至台北訪友，無錢搭車，始起意行竊Ｆ２─四００號自用大貨車，顯係另行起
    意，犯本件之竊盜罪。又被告自承係因缺錢，始又起意竊取Ｈ型鋼，是其竊取作
    為載運贓物Ｈ型鋼之９Ｆ─七三八號大貨車、竊取Ｈ型鋼、竊取銅條如事實欄第
    三段之竊盜犯行，均時間緊接，構成要件相同，顯係基於概括犯意為之，應依連
    續犯規定論以情節較重之事實欄第三段（二）之結夥三人竊盜罪一罪論，並加重
    其刑。所犯事實欄第二段之竊盜犯行及事實欄第三段之連續結夥三人竊盜犯行，
    係分別起意為之，應予分論併罰。
三、原審判決有以下之瑕疵：１、原審判決事實欄認被告竊取Ｆ２─四００號大貨車
    之竊盜犯行與其他竊盜犯行係分別起意，但主文諭知連續竊盜。２、被告如事實
    欄第三段之各竊盜犯行，分別犯何條款之罪，原審未予分別敘明。３、本件被告
    各次竊盜犯罪，並無結夥三人及攜帶兇器兼而有之之情形，原審判決於主文諭知
    「共同連續結夥三人以上、攜帶兇器竊盜」，顯然無據。４、被告如事實欄第三
    段（四）之犯行，應成立未遂犯，原審認係既遂犯，認事未洽。
四、被告上訴意旨略以：其已曾因於八十九年二月至同年十月間犯竊盜罪經台灣苗栗
    地方法院於九十年六月四日以八十九年度易字第八九六刑事判決判處有期徒刑二
    年五月，於九十年七月九日確定。上開經判決確定之竊盜犯行，與本案之竊盜犯
    行有連續犯之裁判上一罪之關係，本案不得再論處罪刑，指摘原審判決不當云云
    。惟查，被告本件如事實欄第二段之竊取Ｆ２─四００號大貨車之犯行，係因至
    台北訪友未遇，無錢搭車，始起意竊車作為交通工具，已具被告陳明，足見其係
    另行起意，不能認與上開已判決確定之竊盜犯行，係基於概括犯意為之，而有連
    續犯之關係。另事實欄第三段之犯行，係因缺錢花用，才又起意行竊，亦據被告
    供明，亦不能認與上開已判決確定竊盜犯行，係基於概括犯意為之，而有連續犯
    之關係。另經原審法院以九十一年度易字第四四四號刑事判決判處罪刑確定之九
    十年六月二十五日竊盜犯行，與本案最接近之竊盜犯罪日期即九十年二月十四日
    ，相距四月以上，亦不能認有連續犯之關係。被告以本件竊盜犯行，與已確定之
    之上開竊盜犯行，有連續犯之裁判上一罪關係，指摘原審判決不當，難認有理由
    。檢察官上訴意旨略以：原審判決就被告竊取Ｆ２─四００號大貨車部分，於主
    文中依連續竊盜，判處被告罪刑，與理由矛盾，指摘原審判決不當，為有理由。
    且原審判決有上開瑕疵，應由本院將原審判決撤銷，並自為判決。
五、查被告有多次竊盜犯行，其竊盜之動機或為欠缺車資，或因無錢花用；且結夥多
    人為之，情節不輕。爰審酌被告犯罪之動機、目的、手段，犯罪時所受之刺激及
    其品性、生活狀況、智識程度、犯罪所生之損害，及犯罪後態度等一情狀，量處
    如主文所示之刑，並定其應執行刑。扣案之鐵剪二支係行竊之歹徒所留下，已經
    乙○○證述明確，顯係被告所有且係供犯罪所用之物，併予宣告沒收。
據上論斷，應依刑事訴訟法第三百六十九條第一項前段、第三百六十四條、第二百九
十九條第一項前段，刑法第三百二十條第一項、第二十八條、第五十六條、第三百二
十一條第一項第四款、第五十一條第五款、第三十八條第一項第二款、罰金罰鍰提高
標準條例第一條前段，判決如主文。
本案經檢察官甲○○到庭執行職務。
中      華      民      國      九十二  年      五      月      七      日
                                臺灣高等法院臺中分院刑事第九庭
                                      審判長法  官  陳  筱  珮
                                            法  官  康  應  龍
                                            法  官  趙  春  碧
右正本證明與原本無異。
不得上訴。
                                            書記官  陳  文  琴
中      華      民      國      九十二  年      五      月      九      日
附錄論罪科刑法條
刑法第三百二十一條
  犯竊盜罪而有左列情形之一者，處六月以上五年以下有期徒刑：
    一  於夜間侵入住宅或有人居住之建築物、船艦，或隱匿其內而犯之者。
    二  毀越門扇、牆垣或其他安全設備而犯之者。
    三  攜帶兇器而犯之者。
    四  結夥三人以上而犯之者。
    五  乘火災、水災或其他災害之際而犯之者。
    六  在車站、埠頭而犯之者。
  前項之未遂犯罰之。
刑法第三百二十條
  意圖為自己或第三人不法之所有，而竊取他人之動產者，為竊盜罪，處五年以下有
  期徒刑、拘役或五百元以下罰金。
                                                                        Ａ


司法院資訊處製作；財團法人民間司法改革基金會備份。
